# 求教外币业务问题

提问人：23340025 时间：2019-05-07 12:01:11
请教一下 ~
公司作为中间商，在境外成立子公司 A，帮助境内客户对境外项目进行 “代投资”，在取得境外公司外币投资收益分成后，按 RMB 结算给境内的客户（境外子公司 A 对境内母公司挂往来，再由母公司将 RMB 款项结算给客户）。
境外子公司取得的外币投资收益分成可能在年内发生数笔，公司最初约定分账给客户时 RMB 汇率按实际收到美元款项之日的汇率为准，但是后期考虑到比较复杂，就在最终结算时候整体圈定一个汇率。
请教一下版主，对于即期汇率与约定结算汇率的差异，能否都体现在 “汇兑损益” 科目之中？如：
期末境外子公司 A 合计收到待结算给客户的美元款 100 万，此时汇率为7 ，但是约定结算汇率为 6.5，导致需要在境外子公司做账务处理（ 1 ）将预收的 100 万美元待结算款，转化为应付款 650 万人民币，期末按汇率折算 650/7=92.86 万美元，与 100 万美元的差额 7.14万美元计入汇兑损益
（ 2 ）应付款划转为对境内母公司的应付 RMB650，境内母公司在做其他应收，同时挂账对客户的应付 RMB650 万分账款。
（ 3 ）这样境外子公司 A 方面外币报表折算后，对母公司有 650 万应付款，还产生了 7.14美元 *平均汇率（假设 6.8）的 RMB 汇兑损益这样的处理方式是否合理呢？

回答人：chenyiwei
从你说的情况看，境外子公司应是采用美元作为本位币的。在此前提下，该公司收取美元，向境内母公司支付 RMB，形成 RMB的汇兑差额计入汇兑损益，但同时在将该子公司的外币报表折算到 RMB 时会出现外币折算差额，两者在合并报表层面同时存在。